【裁判字號】    95,訴,243
【裁判日期】    950731
【裁判案由】    違反毒品危害防制條例
【裁判全文】
臺灣新竹地方法院刑事宣示判決筆錄       95年度訴字第243號
公  訴  人  臺灣新竹地方法院檢察署檢察官
被      告  乙○○
                    （另案在臺灣新竹監獄執行中）
指定辯護人  本院公設辯護人  甲○○
上列被告因違反毒品危害防制條例案件，檢察官提起公訴（94年
度毒偵字第2172號）後，聲請改依協商程序而為判決，本院於中
華民國95年7 月31日下午5 時在本院刑事第九法庭宣示判決，出
席職員如下：
法官起立朗讀判決主文、犯罪事實要旨、附記事項、處罰條文及
告以上訴限制、期間並提出上訴狀之法院，且諭知記載其內容：
一、主  文：
    乙○○施用第一級毒品，處有期徒刑拾月。扣案之第一級毒
    品海洛因壹包（淨重零點貳玖公克、空包裝重零點伍公克
    ）沒收銷燬之。扣案之注射針筒壹支沒收之。又施用第二級
    毒品，處有期徒刑伍月。應執行有期徒刑壹年壹月。扣案之
    第一級毒品海洛因壹包（淨重零點貳玖公克、空包裝重零點
    伍公克）沒收銷燬之。扣案之注射針筒壹支沒收之。
二、犯罪事實要旨：
（一）乙○○前曾於民國87年間因施用毒品案件，經臺灣新竹地
      方法院檢察署檢察官聲請，而經本院於87年7 月7 日以87
      年度毒聲字第205 號裁定送勒戒處所觀察、勒戒，旋因觀
      察、勒戒後，因認無繼續施用毒品傾向，於87年7 月22日
      執行完畢，而經臺灣新竹地方法院檢察署檢察官於87年7
      月23日以87年度偵字第4396號為不起訴處分確定。其又於
      前揭觀察勒戒處分執行完畢5 年內之89年間，因施用毒品
      案件，經臺灣新竹地方法院檢察署檢察官聲請，而經本院
      於89年3 月2 日以89年毒聲字第692 號裁定送勒戒處所觀
      察、勒戒，旋因觀察、勒戒結果，因認有繼續施用毒品傾
      向，經臺灣新竹地方法院檢察署檢察官聲請，而經本院於
      89年4 月6 日以89年度毒聲字第938 號裁定令入戒治處所
      施以強制戒治1 年。其此部分施用毒品犯行，並經臺灣新
      竹地方法院檢察署檢察官起訴，而經本院於89年5 月30日
      以89年度訴字第200 號就施用第一級毒品部分判處有期徒
      刑8 月，施用第二級毒品部分判處有期徒刑5 月，定應執
      行刑為有期徒刑1 年，於89年7 月6 日確定。至其強制戒
      治部分，因執行屆滿3 月且成效評定合格，復經臺灣新竹
      地方法院檢察署檢察官聲請，而經本院於89年9 月25日以
      89年度毒聲字第2372號裁定停止戒治，所餘戒治期間交付
      保護管束，並於89年10月24日出所，保護管束期間至90年
      3 月31日期滿，未經撤銷保護管束，而視為強制戒治執行
      期滿。其再於前揭強制戒治執行完畢5 年內之94年6 月間
      ，復因施用毒品案件，經臺灣新竹地方法院檢察署檢察官
      起訴，而經本院於94年8 月31日以94年度訴字第618 號就
      施用第一級毒品部分判處有期徒刑10月，施用第二級毒品
      部分判處有期徒刑4 月，並定應執行刑為有期徒刑1 年，
      嗣經臺灣高等法院於94年11月4 日以94年度上訴字第3290
      號判決上訴駁回，於94年11月21日確定。
（二）詎乙○○仍未戒除毒癮，於前開強制戒治執行完畢後5 年
      內，及前揭違反毒品危害防制條例案件經法院判決後，復
      另行起意，又基於施用第一級毒品海洛因之犯意，於94年
      11月16日早上某時許，在停放於新竹市○○路上之小客車
      中，以將第一級毒品海洛因摻水置入注射針筒施打於皮膚
      之方式，施用第一級毒品海洛因1 次。又另行起意，並基
      於施用第二級毒品安非他命之犯意，於94年11月12、13日
      間某時許，在友人位於新竹縣之住處，以將安非他命置放
      玻璃球內用火燒烤，讓其熔化起煙霧，再以吸食器吸食所
      產生之煙霧之方式，施用第二級毒品安非他命1 次。嗣於
      94年11月17日22時10分許，為警在乙○○所駕駛停放在新
      竹市○○路376 號前之車牌號碼R4—6749號自用小客車內
      當場查獲，並扣得第一級毒品海洛因1 包（毛重0.7 公克
      ）及注射針筒1 支等物。
三、扣案之第一級毒品海洛因1 包（淨重0.29公克、空包裝重0.
    35公克），為第一級毒品，應依毒品危害防制條例第18條第
    1 項前段之規定宣告沒收銷燬之。又扣案之注射針筒1 支為
    被告所有之物，且係供其為前述施用第一級毒品犯行所用之
    物等情，業據被告供述在卷，爰應依刑法第38條第1 項第2
    款之規定，在被告施用第一級毒品項下宣告沒收之。
四、處罰條文：
    修正前刑法第56條、修正前刑法第51條第5 款，毒品危害防
    制條例第10條第1 項、第2 項、第18條第1 項前段。
五、協商判決除有刑事訴訟法第454 條之4 第1 項第1 款於本訊
    問程序終結前，被告撤銷協商合意或檢察官撤回協商聲請者
    ；第2 款被告協商之意思非出於自由意志者；第4 款被告所
    犯之罪非第455 條之2 第1 項所定得以協商判決者；第6 款
    被告有其他較重之裁判上一罪之犯罪事實者；第7 款法院認
    應諭知免刑或免訴、不受理者情形之一，及違反同條第2 項
    「法院應於協商合意範圍內為判決；法院為協商判決所科之
    刑，以宣告緩刑或2 年以下有期徒刑、拘役或罰金為限」之
    規定者外，檢察官與被告均不得上訴。
六、如有前項得上訴之情形，得自收受宣示判決筆錄送達之日起
    10日內，向本院提出上訴書狀，上訴於第二審法院。
中    華    民    國    95    年    7     月    31    日
                  刑事第五庭    書  記  官  汪淑菁
                                法      官  楊惠芬
以上筆錄正本係照原本作成。
中    華    民    國    95    年    8     月    3     日
                                書  記  官  汪淑菁
附錄本案論罪科刑法條：
毒品危害防制條例第10條：
施用第一級毒品者，處6 月以上5 年以下有期徒刑。
施用第二級毒品者，處3 年以下有期徒刑。


司法院資訊處製作；財團法人民間司法改革基金會備份。
